臺灣板橋地方法院刑事判決　　　　　　　93年度訴字第1888號
公　訴　人　臺灣板橋地方法院檢察署檢察官
被　　　告　丁○○
上列被告因違反毒品危害防制條例案件，經檢察官提起公訴（93
年度偵字第7707號），本院判決如下：
    主  文
丁○○無罪。
    理  由
一、本件公訴意旨略以：被告丁○○明知安非他命為毒品危害防
    制條例所列管之第二級毒品，不得轉讓，竟基於轉讓安非他
    命之犯意，於民國（下同）93年4 月25日下午某時起至翌（
    26）日凌晨2 時30分許止，在臺北縣新莊市○○路740 之4
    號「龍鳳客棧」507 室，無償轉讓其所有之安非他命（重量
    不詳）供在場之乙○○、甲○○、丙○○三人施用（以上三
    人施用毒品罪嫌部分，另由本署以93年度核退毒偵字第630
    、631 、632 號案件偵辦）。嗣為警於93年4 月26日凌晨2
    時30分許在上址查獲，並扣得安非他命2 小包（驗後淨重0.
    3578公克）、第三級毒品FM2 （淨重0.06公克）、電子磅秤
    1 個、分裝袋1 千6 百個等物，因認被告涉有毒品危害防制
    條例第8 條第2 項之轉讓第二級毒品罪嫌云云。
二、按「犯罪事實應依證據認定之，無證據不得認定犯罪事實」
    ，刑事訴訟法第154條第2項定有明文。
三、訊據被告丁○○堅決否認右揭犯行，辯稱：乙○○、甲○○
    、丙○○三人來時，伊已經在睡覺，伊沒有看到乙○○、甲○○、丙○○三人在施用安非他命等語。經查：
    (一)本件公訴人認被告涉有上開犯嫌，無非以被告及證人甲○○二人於偵查中之自白及證詞及扣案之上開安非他命2 小
      包等，為其僅有之論據。
    (二)惟被告被告雖曾於偵查中曾自白上開犯行在卷（見偵查卷
      第83頁反面、第151 頁、第182 頁反面），且扣案之上開
      安非他命2 小包經送請憲兵司令部刑事鑑識中心鑑定之結
      果，確係含有甲基安非他命成分，此有該部93年8 月30日
      （93）宇鑑字第11059 號鑑驗通知書乙紙，在卷可稽，而
      堪認定。
    (三)然按「被告或共犯之自白，不得作為有罪判決之唯一證據
      ，仍應調查其他必要之證據，以察其是否與事實相符」，
      刑事訴訟法第156 條第2 項定有明文。茲本件公訴人所指
      上開犯嫌不僅業據被告後於偵查中及本院審理時堅決否認
      在卷，而核與其本人前於偵查中曾自白乙節（見偵查卷第
      83 、182頁反面）不符，自不得僅憑被告於偵查中之上開
      自白，作為認定其有罪之唯一依據，仍依調查其他必要之
      證據，至為灼然。
    (四)又證人丙○○不僅未曾於警詢及偵查中證稱被告曾於93年
      4 月25日下午某時起至翌（26）日凌晨2 時30分許止，在
      臺北縣新莊市○○路740 之4 號「龍鳳客棧」507 室內轉
      讓安非他命予他、甲○○及乙○○三人施用過等語在卷，
      並於偵查中證稱：「（被告陳有無將安非他命及海洛因交
      給你們使用？）都沒有，我只知道毒品是丁○○的，沒有
      看過陳將交給翰及旭」等語（見偵查卷第149 頁）明確；
      而證人甲○○於警詢中雖證稱：「（你所吸食之毒品係何
      人？何時？何地購得？）是於『93年4 月23日丙○○提供
      』二級毒品安非他命，由『我與丁○○、丙○○三人』一
      起吸食，.... 」 云云（見偵查卷第22頁）及證人乙○○
      於警詢中雖亦證稱：「我於『一個星期』前在台北縣泰山
      鄉台麗賓館前『向丁○○購買過二次安非他命』，在民國
      93 年4月23日在龍鳳客棧前向丙○○購買一次海洛因及一
      次安非他命，.... 都 是他們『免費提供給我使用的，沒
      有收費』」、「（你所吸食之安非他命及海洛因是向何人
      購買？）我都是向『丁○○及丙○○拿的』」云云（見偵
      查卷第7 頁），惟證人甲○○及乙○○二人上開證述內容
      ，不僅本身各有「其所施用上開安非他命究係被告或丙○○提供」及「上開安非他命究係向丁○○或丙○○購買及
      究係向丁○○或丙○○免費取得」之矛盾存在，且其等二
      人所證稱施用安非他命之時間即「93年4 月23日」及「一
      個星期前（即93年4 月19日）」，亦與公訴人起訴所認被
      告係於「93年4 月25日下午某時起至同年月26日凌晨2 時
      30分許止間」轉讓安非他命予甲○○、乙○○及丙○○三
      人施用間不符；另證人乙○○後於偵查中及本院審理時證
      稱：「（有無向丁○○買過安非他命？）沒有」、「（當
      天有無吸毒品？）沒有」、「（你有無跟陳及丙○○拿過
      海洛因或安非他命？）沒有」、「（你從前一天下午曾經
      兩次到那個房間，在這兩次你在房間內時有無施用安非他
      命？）沒有，因為我第一次下午去時，待不到五分鐘還了
      錢，就離開，第二次晚上去時，被告在睡覺，我就在裡面
      看電視」、「（在你先後兩次到那房間的時間內，被告有
      無拿安非他命給你施用過？）沒有」、「（在房間內時有
      無看到被告提供安非他命給甲○○、丙○○吸食？）沒有
      ，我去時被告在睡覺，我就跟甲○○、丙○○他們一起看
      電視」、「（查獲前一星期，是否有向被告拿過二次安非
      他命？）沒有，是在警詢時警察問我查獲前有無跟被告聯
      絡過，我說有，一星期前聯絡過，警察問我是否向他拿安
      非他命，我說沒有，我只說有跟被告聯絡」、「.... ，
      我只說有與被告他們聯絡而已」、「（你是否都沒有向被
      告拿過安非他命？）都沒有，我與被告沒有毒品上的關係
      ，我只是與他聯絡過」等語（見偵查卷第80、81、151 頁
      、本院卷94年2 月22日審判筆錄第5 、6 頁），不僅核與
      其本人於警詢中所證述上開內容相違，是本件僅憑證人甲○○及乙○○二人上開前後矛盾，彼此互異之詞，自尚不
      足為認定被告確有上開犯行之依據，至為顯然。
    (五)揆諸上述，本件證人甲○○、乙○○二人於警詢中證述之
      詞，不僅本身存有矛盾，且互核不符，且被告於右揭時地
      遭警查獲時，在上開「龍鳳客棧」507 室內，除扣得第一
      級毒品海洛因1 小包、電子磅秤乙台、SIM 卡三張及上開
      安非他命2 小包外，並未同時當場扣有供施用安非他命用
      之器具（按安非他命吸食燈炮乙個係被告所有，惟在9C-1
      073 號自用小客車內查獲），而乙○○於右揭時地遭警查
      獲後所採取之尿液，經送請台灣檢驗科技股份有限公司鑑
      定之結果，亦確係呈安非他命陰性反應，此有該公司93年
      4 月29日濫用藥物尿液檢驗報告乙紙可佐，足證乙○○於
      右揭時地遭警查獲後採尿前回溯96小時內，應確未曾有施
      用安非他命過乙節，應堪認定，則公訴人竟認被告於93年
      4 月25日下午某時起至翌（26）日凌晨2 時30分許止，在
      臺北縣新莊市○○路740 之4 號「龍鳳客棧」507 室內轉
      讓安非他命予乙○○施用云云，容有違誤，至為顯然。至
      於證人甲○○、丙○○二人於右揭時地遭警查獲後所採取
      之尿液雖均曾安非他命陽性反應，此亦有台灣檢驗科技股
      份有限公司93年4 月29日濫用藥物尿液檢驗報告各乙紙可
      稽，而堪認定，惟證人甲○○、乙○○二人於警詢中就其
      等二人施用安非他命之時間（見偵查卷第11、12、22頁）
      ，不僅核與公訴人所認被告轉讓安非他命予甲○○、丙○○二人之時間即93年4 月25日下午某時起至翌（26）日凌
      晨2 時30分許止，均不一致，且縱依甲○○、丙○○二人
      上開濫用藥物尿液檢驗報告所示，亦均僅堪認定其等二人
      確曾於遭警查獲後採尿前回溯96小時（即自93年4 月22日
      起至同年月26日止）內某一時段，確曾施用過安非他命乙
      情，然並不當然即可認定甲○○、丙○○二人所施用上開
      安非他命，即均係被告於「93年4 月25日下午某時起至翌
      （26）日凌晨2 時30分許止，在臺北縣新莊市○○路740
      之4 號『龍鳳客棧』507 室內」所無償轉讓者，至為顯然
      。
    (六)綜上所述，本件僅憑扣案之上開安非他命2 小包、被告上
      開偵查中之自白（惟被告後於本院審理時已堅決否認在卷
      ）及證人甲○○、乙○○上開前後矛盾，彼此不符之證述
      之詞，顯尚不足供認定被告確有於右揭時地轉讓安非他命
      予甲○○、丙○○及乙○○三人施用，至為灼然。此外，
      復查無其他積極事證足資證明被告確有公訴人所指上開犯
      行，自屬不能證明被告上開犯罪，應依刑事訴訟法第301
      條第1項之規定，諭知被告無罪之判決。
據上論斷，應依刑事訴訟法第301 條第1 項，判決如主文。
本案經檢察官陳伯厚到庭執行職務。
中　　華　　民　　國　　94　　年　　3 　　月　　8 　　日
                刑事第十六庭  審判長法　官  戴嘉清
                                    法  官  陳信旗
                                    法  官  林晏鵬
上列正本證明與原本無異。
如不服本判決，應於判決送達後十日內向本院提出上訴狀（應附
繕本），上訴於臺灣高等法院。
                                    書記官  陳君偉
中　　華　　民　　國　　94　　年　　3 　　月　　8 　　日
